【裁判字號】    95,交抗,850
【裁判日期】    951030
【裁判案由】    違反道路交通管理處罰條例
【裁判全文】
臺灣高等法院交通事件裁定             95年度交抗字第850號
    抗  告  人
    即受處分人  甲○○
上列抗告人即受處分人因違反道路交通管理處罰條例案件，不服
臺灣臺北地方法院，中華民國95年10月11日所為裁定（95年度交
聲字第836號），提起抗告，本院裁定如下：
    主  文
抗告駁回。
    理  由
一、原處分意旨略以：異議人即受處分人甲○○於民國95年7月7
    日上午，將其所有車牌號碼ET-4538號自用小客車併排停放
    在臺北市○○○路○段308巷18號前，嗣於同日上午9時8分許
    ，經臺北市停車管理處交通助理員林鴻源拍照採證，並以臺
    北市政府交通局北市交停字第1AB193971號違反道路交通管
    理事件通知單舉發逕行舉發，嗣受處分人於舉發通知單所載
    應到案日期前到案聽候裁決，經原處分機關調查結果，仍認
    受處分人確有併排停車之違規行為，乃依前揭條文、處理細
    則暨基準表之規定，以北市裁二字第裁22-1AB193971號裁決
    書裁罰異議人罰鍰1,200元在案等語。
二、受處分人聲明異議理由略以：其於95年7月7日上午駕駛所有
    之車牌號碼ET-4538號自用小客車行駛於上開路段時，為臺
    北市停車管理處代號311人員所拍照，並依上開照片做為認
    定其有違規停車之情事之證據，惟此係執法人員以代號秘密
    取證，並無效力，故請求撤銷上開裁決云云。
三、原法院裁定駁回異議，理由略稱：受處分人確有併排停車之
    違規行為；且查本件違反道路交通管理事件通知單上於「填
    單人職名章」欄位中明確載有「交通助理員林鴻源311」之
    字樣，並非如異議人所述無法查知執法人員姓名之情事，此
    有臺北市政府交通局北市交停字第1AB193971號違反道路交
    通管理事件通知單在卷可稽，是以異議人上開辯詞純為虛構
    卸責之言，不足採信。從而原處分機關依道路交通管理處罰
    條例第56條第1項第6款、處理細則第44條第1項暨基準表之
    規定，裁處受處分人罰鍰1,200元，核無違誤。本件受處分
    人之異議為無理由，自應裁定將其異議駁回。
四、受處分人不服原法院裁定，提起抗告理由指稱：當時交通助
    理員林鴻源確實以代號進行告發，此有當時夾於車前擋風玻
    璃上之單據確實未記載其職銜與姓名，受處分人並無虛構；
    又稱：違規併排停車，法律規定得處新臺幣600元以上1,200
    元以下罰鍰，道路交通管理處罰條例第56條第1項第6款定有
    明文，本案何以從重處罰緩1,200元云云？
五、按道路交通安全規則第111條第1項第5款規定不得併排臨時
    停車，同法第112條第1項第10款亦有相同規定，汽車駕駛人
    停車時有併排停車之情事時，處新臺幣600元以上1,200元以
    下罰鍰，道路交通管理處罰條例第56條第1項第6款定有明文
    ，並依違反道路交通管理事件統一裁罰基準及處理細則（下
    稱處理細則）第44條第1項及違反道路交通管理事件統一裁
    罰基準表（下稱基準表）之規定，應處以1.200元之罰鍰。
六、經查，本件受處分人對於處分意旨所指之違規併排停車事實
    ，並不否認；雖並稱：本案當時執行舉發之交通助理員林鴻
    源係以代號進行告發，舉發單上未記載其職銜與姓名云云。
    本院認當時夾於受處分人所有汽車擋風玻璃上之單據即便僅
    記載舉發人之職務代號，並未記載其職稱及姓名屬實；但因
    該單據依其性質僅是便民之通知，對外並不立即生行政裁罰
    之法律效果，胥待交通裁決所為裁決處分後，始生行政處分
    之效力。既查本案違反道路交通管理事件通知單上於「填單
    人職名章」欄位中明確載有「交通助理員林鴻源311」之字
    樣，此有臺北市政府交通局北市交停字第1AB193971號違反
    道路交通管理事件通知單在卷可稽。經核本件交通違規之行
    政處罰，於法即屬正當。受處分人辯稱：本件舉發不合程式
    ，裁決違法云云，即非足採。至本件之裁罰金額之多少，法
    律本授權執法機關得在新臺幣600元以上1,200元以下罰鍰之
    範圍內自由裁量。即此，本件處分機關依據法律授權所制訂
    之「違反道路交通管理事件統一裁罰基準及處理細則第44
    條第1項」及「違反道路交通管理事件統一裁罰基準表」之
    規定，處以1.200元之罰鍰，並無違法或失當。
七、綜上，原法院駁回其所提出之異議，自屬正確。異議人猶執
    陳詞提出抗告，指摘原法院裁定不當云云，為無理由，應予
    駁回。
八、據上論斷，應依道路交通管理處罰條例第89條，道路交通案
    件處理辦法第26條，刑事訴訟法第412條，裁定如主文。
中    華    民    國    95    年    10    月    30    日
                  交通法庭審判長法  官  官有明
                                法  官  陳世宗
                                法  官  周盈文
以上正本證明與原本無異。
不得再抗告。
                                書記官  余姿慧
中    華    民    國    95    年    10    月    30    日


司法院資訊處製作；財團法人民間司法改革基金會備份。
